RACHMAD NUR HAYAT

Junior Fullstack Programmer



+6281316276258



rachmadnurhayat@outlookcom







Bekasi, Jawa Barat 17510

TENTANG SAYA

Lebih dari 2 tahun bergelut di bidang pembuatan website (aplikasi maupun promosional) untuk usaha sektor menengah, saat ini sedang terus ber-inovasi menciptakan solusi IT dengan mencoba mengintegrasikan ketertarikan saya akan *machine learning* pada sebuah solusi yang dapat menunjang aktivitas masyarakat dan orang sekitar

PENDIDIKAN

Juli 2014 - Juli 2017

Teknik Komputer dan Jaringan Sekolah // SMK Bina Karya Mandiri // Bekasi

September - Oktober 2017

Network Technician

Pelatihan // BBPLK Cevest // Bekasi

Agustus 2018 - Sekarang

Teknik Informatika

Kuliah // Universitas Bina Insani// Bekasi

PENCAPAIAN

Agustus - Desember 2020

Front-End Expert

Bootcamp // IDCamp Indosat Oredoo x Dicoding // Jakarta

Desember 2020 - Februari 2021

Web Developer

Certified Course // Progate // Jakarta

Maret - Juli 2022

DevOps AWS

Certified Course // AWS x Dicoding // Jakarta

Juni - Agustus 2022

DevOps Azure

Certified Course // Microsoft x Dicoding // Jakarta

PENGALAMAN

Januari - April 2015

Admin Data Entry

PT Isuzu Astra Motor (Pondok Ungu Warehouse)

Bertugas melakukan pemasukan data yang berkaitan dengan keadaan kendaraan yang di stock terutama pada area warehouse Pondok Ungu, keadaan pada kendaraan yang perlu di tercatat oleh sistem antara lain:

- Keluar maupun masuk kendaraan
- · Maintenance pada kendaraan
- · Vehicle Activity

September - Oktober 2017

Fiber Optic Technician

PT Quantum Nusatama

Menjadi teknisi fiber optik dengan terjun langsung ke lapangan untuk proyek maintenance telkom indonesia terutama pada layanan fiber optik indihome, adapun tugas yang pernah dilakukan antara lain:

- Melakukan preventive maintenance terhadap jaringan FO
- · Melaksanakan kegiatan Corrective Maintenance jaringan FO
- Mendukung kegiatan yang berkaitan dengan layanan Indihome
- Ikut berkontribusi pada proses koordinasi yang berkaitan dengan tugas yang mengharuskan penyelesaian pekerjaan tepat waktu secara tim

Agustus 2020- Februari 2021

Junior IT for Business Officer

PT Rekayasa Industri

Menjalankan magang dibawah naungan program PMMB 2020 Batch 2. Fokus kegiatan magang yaitu membantu proses pengembangan aplikasi yang sudah direncanakan oleh internal untuk keperluan keperluan pengguna di area perusahaan, dengan aktif memberikan ide teoritis maupun teknis hingga implementasi *coding*. Adapun proyek yang pernah dilibatkan antara lain:

- · Aplikasi Absensi Muka React Native
- · Aplikasi Management Power ASP.NET

Lanjutan - PENCAPAIAN

Juni- November 2021

Back-End Expert

Bootcamp // IDCamp Indosat Oredoo x Dicoding // Jakarta

Juli - Desember 2022

React Developer

Bootcamp // IDCamp Indosat Hutchison x Dicoding // Jakarta

Juni - Agustus 2022

IT Support Specialist

Academy // Digitalent Kominfo x Google // Jakarta

Agustus 2022

Machine Learning Specialization

Certified Course // Coursera Financial Aid// USA

HOBI DAN KETERTARIKAN







Membaca Jurnal dan Buku

Traveling





Video Games

Kolektor

BAHASA

Indonesia

Native



Inggris

Intermediate (Listening, Speaking,

and Writing)



Moderate (Speaking and Writing)



PENGALAMAN - Lanjutan

November 2021- April 2022

Learning Development Officer

PT Rekayasa Industri

Masih dibawah naungan program PMMB (Batch 2 2021), Berkontribusi pada upaya yang di lakukan oleh departemen pengelolaan pembelajaran PT Pupuk Indonesia guna meningkatkan kemampuan soft dan hard seluruh karyawan Pupuk Indonesia (Persero) dan Anak perusahaan, adapun kontribusi yang pernah dilakukan antara lain:

- Mempersiapkan dan memantau proses berjalannya acara yang melibatkan divisi pengelolaan pembelajaran
- Menyusun dokumen sertifikasi
- Membantu tugas yang diberikan oleh VP Pembelajaran
- · Mengembangkan Aplikasi Kuesioner Informatif Codeigniter,

Maret 2022

Guru Tamu

SMKN 2 Kota Bekasi

Memberikan materi pelajaran untuk siswa jurusan Rekayasa Perangkat Lunak dalam rangka memenuhi undangan mengajar untuk mata pelajaran pengembangan website, adapun tugas yang dilakukan antara lain:

- Berbagi pengalaman industri pemrograman
- · Memberikan tugas pengembangan website
- · Memantau proses dan membantu kesulitan yang dihadapi siswa

Maret 2021- Sekarang

Web Programmer

Kontribusi dalam bidang pelayanan pembuatan aplikasi berbasis web dan desktop untuk berbagai kalangan, pekerjaan tidak bersifat terjadi secara terus menerus, akan tetapi memulai pekerjaan jika ada client yang mengajukan permintaan. Aplikasi yang sudah pernah dibuat antara lain :

- · Tes Kecermatan Calon Polisi CAT XHilang
- · Kredit Kendaraan
- · HRD Recruitment System
- · Koperasi Pasar
- · Sewa Lapangan Futsal
- · Absensi Siswa berbasis Scan QR
- · Generate Surat 5 Alur
- · Pengajuan Order dan Prediksi Selesai
- Web Company Profile
- · Kelola Data Kartu Keluarga